【裁判字號】    97,抗,56
【裁判日期】    970131
【裁判案由】    聲明異議
【裁判全文】
臺灣高等法院民事裁定                    97年度抗字第56號
抗  告  人  甲○○
上列抗告人因與相對人忠孝新城公寓大廈管理委員會間給付管理
費強制執行事件，對於中華民國96年12月4日臺灣臺北地方法院
95年度執字第56648號所為裁定提起抗告，本院裁定如下：
    主  文
抗告駁回。
抗告程序費用由抗告人負擔。
    理  由
一、本件聲明異議及抗告意旨略以：相對人並無當事人能力，聲
    請本件強制執行為不合法；又本件強制執行名義所載之債權
    應為新台幣（下同）6萬6202元，並非相對人於民國96年10
    月8日陳報執行債權17萬8838元，原法院於同年月12日函轉
    相對人上開陳報狀顯屬有誤，爰對該通知函聲明異議。原法
    院未予查明即駁回伊異議，自屬有誤，求予將原裁定廢棄云
    云。
二、本件應審究者為抗告人所為聲明異議是否有據？茲分別論述
    如下：
(一)、查，抗告人曾以相對人無當事人能力，聲請本件強制執行為
    不合法為由，聲明異議；原法院駁回其聲請，經其不服，提
    起抗告後，再經本院駁回其抗告確定等情，有卷附原法院96
    年1月16日民事裁定、本院96抗字第354號民事裁定可參（見
    原法院卷(一)第136頁、外放卷）。是抗告人對於同一強制執
    行事件，再執相對人無當事人能力為由，聲明異議，即屬無
    據。
(二)、按當事人對執行法院強制執行之命令，或強制執行之方法、
    應遵守之程序，或其他侵害利益之情事，得於強制執行程序
    終結前，為聲請或聲明異議；但強制執行不因而停止。強制
    執行法第12條第1項定有明文。查，原法院函轉相對人陳報
    執行債權乙情（見原法院卷(二)第256頁之相對人96年10月8日
    陳報債權函、第257頁之同年月12日北院錦95執宙字第56648
    號函說明(四)），核此非屬強制執行之命令、或強制執行之方
    法、應遵守之程序，或其他侵害利益之情事；況抗告人對於
    相對人陳報執行債權為若干容有爭議，要非屬強制執行法第
    12 條第1項債務人得聲明異議之範疇。是以，抗告人對於原
    法院函轉相對人陳報執行債權額有誤為由，聲明異議，核與
    強制執行法第12條第1項聲明異議要件不符，應予駁回。
(三)、從而，抗告意旨仍執前詞指摘原裁定不當，聲明廢棄，難認
    有理由。原法院駁回抗告人之聲明異議，理由雖與本院不同
    ，惟結論並無二致，本院仍應駁回抗告人之抗告。
三、據上論結，本件抗告為無理由，爰裁定如主文。
中    華    民    國    97    年    1    月    31      日
                    民事第十五庭
                        審判長法  官  林恩山
                              法  官  郭松濤
                              法  官  楊絮雲
正本係照原本作成。
不得再抗告。
中    華    民    國    97    年    2     月    1     日
                              書記官  鄭淑昀


司法院資訊處製作；財團法人民間司法改革基金會備份。
